【裁判字號】    94,交上易,1603
【裁判日期】    950222
【裁判案由】    過失致重傷害
【裁判全文】
臺灣高等法院臺中分院刑事判決      94年度交上易字第1603號
上  訴  人  臺灣彰化地方法院檢察署檢察官
上  訴  人
即  被  告  甲○○
上列上訴人因被告過失致重傷害案件，不服臺灣彰化地方法院94
年度交易字第126號中華民國94年11月26日第一審判決 （起訴案
號：臺灣彰化地方法院檢察署94年度他字第596號） ，提起上訴
，本院判決如下：
    主      文
原判決撤銷。
甲○○因過失傷害人致重傷，處有期徒刑陸月，如易科罰金，以
參佰元折算壹日。
    事      實
一、甲○○於民國（下同）九十四年二月一日七時四十五分許，
    駕駛車牌號碼八Ｈ－三三八二號自用小客車，沿彰化縣彰化
    市○○路○段由南往北方向行駛，途經上開路段七一四巷與
    同巷一○○弄交岔路口時，原應注意汽車行駛至無號誌之交
    岔路口時，轉彎車應讓直行車先行，並應減速慢行，作隨時
    停車之準備，而依當時天候為晴、日間有自然光線、路面雖
    濕潤然無缺陷或障礙物、視距良好，又無不能注意之情事，
    竟疏未注意減速慢行及轉彎車應讓直行車先行，即貿然通過
    上開交岔路口，致其左前車頭撞及亦未減速慢行，作隨時停
    車之準備，由丙○○所駕駛，沿上開路段七一四巷由西往東
    方向行駛之車牌號碼ＩＤＡ－五二三號重型機車之前車頭，
    丙○○因而人車倒地，受有外傷性顱內出血、左大腿骨折、
    外傷性視神經損傷、右眼完全失明、左下肢膕動脈破裂、嗅
    覺完全喪失之重傷害，甲○○於肇事後，向到達肇事現場處
    理之警員乙○○表達其為肇事人，自首其犯行。
二、案經被害人丙○○訴由彰化縣警察局彰化分局報請臺灣彰化
    地方法院檢察署檢察官偵查起訴。
    理      由
一、上揭犯罪事實業據被告甲○○於本院審理時坦承不諱，核與
    告訴人丙○○於警詢時之指訴情節相符，並有道路交通事故
    調查報告表（一）（二）、道路交通事故現場圖各一紙及現
    場照片二十二幅附卷可稽，而告訴人丙○○因本件車禍受有
    外傷性顱內出血、左大腿骨折、外傷性視神經損傷、右眼完
    全失明、左下肢膕動脈破裂、嗅覺完全喪失等重傷害之事實
    ，亦有財團法人彰化基督教醫院出具之診斷證明書四紙附卷
    可考。
二、按汽車行駛時，行經無號誌之交岔路口時，轉彎車應暫停讓
    直行車先行，道路交通安全規則第一百零二條第一項第二款
    定有明文。而依卷附道路交通事故調查報告表所載，事發當
    時天候晴、日間自然光線、路面雖濕潤然無缺陷、無障礙物
    、視距良好，並無不能注意之情事，被告甲○○駕駛上揭自
    小客車於行經上開肇事交岔路口時，竟未注意減速慢行及轉
    彎車應讓直行車先行，即貿然通過該交岔路口而肇事，致告
    訴人丙○○受有上開重傷害結果，被告有過失甚明。雖告訴
    人丙○○駕駛重型機車行駛至無號誌之交岔路口，未減速慢
    行作隨時停車之準備，為肇事次因，就車禍之發生亦有過失
    ，然此僅得為被告過失程度之參考，於被告過失責任之成立
    不生影響。且本件經送臺灣省彰化縣區車輛行車事故鑑定委
    員會鑑定及臺灣省車輛行車事故覆議鑑定委員會覆議結果，
    均認被告甲○○駕駛自小客車行駛至無號誌之交岔路口，轉
    彎車未停讓直行車先行，為肇事主因，有臺灣省彰化縣區車
    輛行車事故鑑定委員會九十四年七月四日彰鑑字第○九四五
    六○一九一八號函送之鑑定意見書及臺灣省車輛行車事故覆
    議鑑定委員會九十四年十月十三日府覆議字第○九四○一○
    ○六五○號函各一份在卷可按。被告之過失行為與告訴人因
    本件事故所受重傷害間有相當因果關係。綜上，本件事證明
    確，被告過失傷害致重傷犯行堪以認定。
三、核被告所為，係犯刑法第二百八十四條第一項後段之過失致
    重傷罪。被告於肇事後，於警方人員未知悉肇事人前，在現
    場向到場處理之警員承認其為肇事者，而接受偵訊，業據警
    員乙○○於本院審理時到庭證述屬實，依刑法第六十二條自
    首之規定減輕其刑。原審予以被告論罪科刑固非無見，惟原
    判決就上開構成自首部分，未為調查認定，尚有未洽。本件
    車禍，被告為肇事主因，被害人受有外傷性顱內出血、左大
    腿骨折、外傷性視神經損傷、右眼完全失明、左下肢膕動脈
    破裂、嗅覺完全喪失之重傷害傷勢嚴重，情節重大，被告上
    訴意旨認量刑過重無法採納，檢察官以被告犯罪後未能積極
    處理民事賠償事實，認上訴認原審量刑過輕提起上訴，應屬
    有據，應予撤銷改判。爰審酌上情、被告之過失程度、告訴
    人就車禍之發生亦與有過失、另就民事賠償部分，被害人已
    領取強制險給付七十八萬餘元等情，業據被害人於本院行準
    備程序時陳明在卷，另被告於本院審理時表明願意給付包括
    其自行投保部分保險給付在內合計二百二十萬元，告訴人則
    以除該保險金額外另加一百萬元，彼此條件相差甚遠，因而
    未能達成民事和解等一切情狀，量處如主文所示之刑，並諭
    知易科罰金之折算標準。
四、據上論結，應依刑事訴訟法第三百六十九條第一項前段、第
    三百六十四條、第二百九十九條第一項前段，刑法二百八十
    四條第一項後段、第六十二條、第四十一條第一項，罰金罰
    鍰提高標準條例第一條前段、第二條，判決如主文。
本案經檢察官丁○○到庭執行職務。
中    華    民    國    95    年    2     月    22    日
              刑事第四庭  審判長法  官  洪  耀  宗
                                法  官  江  德  千
                                法  官  劉  登  俊
上列正本證明與原本無異。
不得上訴。
                                書記官  粘  銘  環
中    華    民    國    95    年    2     月    22    日
                                                      Ｒ


司法院資訊處製作；財團法人民間司法改革基金會備份。
